# 应付核销的问题

提问人：1932796577 时间：2021-11-17 15:13:39
请教陈版，我看很多上市公司发布的应付核销的公告里写的核销原因除了债权人注销等法定情况外，其他核销原因大多是“应付长期挂账，且与对方已长期无往来”，从而进行核销，这是否与您在其他帖子中所说的的观点有冲突，因为您之前在其他帖子中说到即使满足三年诉讼时效且拿到了诉讼时效的法律意见书因债权债务的实质关系还是存在的，不满足核销的条件。那作为企业目前在应付核销中如何把握这个度会比较好，因为现实情况往往是应付长期挂账，已经超过诉讼时效，但是并没有达到债权人已经注销等法定条件，一定要挂满二十年等到实质性权力灭失才可以进行核销吗？

回答人：chenyiwei
这种情况应当从严把握，因为应付核销的前提是对应的付款合同义务已经解除，而仅仅依据“应付长期挂账，且与对方已长期无往来”是不足以证明这一点的。当然在诉讼时效已过之后，对方再要求支付的成功可能性不大，但该现时义务仍在，严格来说仍不满足核销条件。